臺灣高雄地方法院民事判決
111年度雄小字第1510號
原      告  聯邦商業銀行股份有限公司


法定代理人  林鴻聯  
訴訟代理人  郭雅慧  
            蕭智中  
被      告  楊惠菁  
上列當事人間請求清償借款事件，本院於民國111年7月26日言詞
辯論終結，判決如下：
    主  文
被告應給付原告新臺幣玖萬陸仟柒佰肆拾元，及自民國一一一年
五月一日起至清償日止，按週年利率百分之一點八四五計算之利
息，暨自民國一一一年五月一日起至清償日止，逾期在六個月以
內者，按前開利率百分之十，逾期超過六個月者，按前開利率百
分之二十計算之違約金，每次違約狀態最高連續收取期數為九期
。
訴訟費用新臺幣壹仟元由被告負擔。
本判決得假執行。
    事實及理由
一、原告主張：被告於民國110年6月29日以線上申請貸款方式，
    與原告簽訂線上貸款契約書，向原告借款新臺幣（下同）10
    萬元，約定借款期間自110年7月1日起至113年7月1日止，利
    息按中華郵政股份有限公司二年期存款額度未達500萬元定
    期儲金機動利率加計年息1%機動計息（目前為1.845%）。本
    貸款借款期間第1年第1個月至6個月本金寬緩，第7個月起依
    年金法本息平均攤還，惟第1年利息由勞動部補貼，若被告
    有未按期繳納貸款或其他違反「勞動部對受嚴重特殊傳染性
    肺炎影響勞工紓困貸款及利息補貼作業須知」規定或其他因
    素政府不予補貼利息時，本借款之利息及延遲利息悉由被告
    全部負擔並按月計付。若未按期攤還本息時，除應付遲延利
    息外，另自逾期之日起6個月內，按約定利率10%，逾期超過
    6個月者，按約定利率20%加計付違約金。每次違約狀態最高
    連續計付期數為9期。詎被告於111年2月7日繳納3,260元後
    ，即未再繳款，尚欠本金96,740元及利息、違約金未還。為
    此，爰依貸款契約及消費借貸之法律關係，提起本件訴訟等
    語。並聲明：如主文第1項所示。
二、被告則以：我願意還款，但請求與原告私下協商分期付款等
    語置辯。　　　　　　　　　
三、經查，原告主張前揭事實，業據提出貸款契約書、授信明細
    查詢單、單筆授信攤還及收息記錄查詢單、催告函暨視為到
    期通知書為憑（見本院卷第11至17、53、19頁），經本院核
    對無誤，且為被告所不爭執，自堪信為真實。按債務人無為
    一部清償之權利，但法院得斟酌債務人之境況，許其於無甚
    害於債權人利益之相當期限內，分期給付，或緩期清償，民
    法第318條第1項固定有明文，然此項規定，係認為法院有斟
    酌債務人之境況，許其分期給付或緩期清償之職權，非認債
    務人有要求分期給付或緩期清償之權利（最高法院23年上字
    第224號判決意旨參照）。本件被告雖請求分期清償，卻未
    提出任何證據以證明其經濟狀況，且未獲得原告同意（見本
    院卷第59頁），是被告此部分所請，礙難准許。從而，原告
    依貸款契約及消費借貸之法律關係，請求被告給付如主文第
    1項所示之金額、利息及違約金，為有理由，應予准許。
四、本件係依小額訴訟程序為被告敗訴之判決，爰依民事訴訟法
    第436條之20規定，依職權宣告假執行。
五、訴訟費用負擔之依據：民事訴訟法第78條。　　　
中　　華　　民　　國　　111 　年　　8 　　月　　9 　　日
                  高雄簡易庭　法　官  陳安信
以上正本係照原本作成。
如對本判決上訴，須於判決送達後20日內向本院提出上訴狀，並
須表明原判決所違背之法令及其具體內容與依訴訟資料可認為原
判決有違背法令之具體事實之上訴理由。（均須按他造當事人之
人數附繕本）。
民事訴訟法第436條之24第2項：對於本判決之上訴，非以違背法
令為理由，不得為之。　　　　　　　　　
中　　華　　民　　國　　111 　年　　8 　　月　　9 　　日
                              書記官  蔡妮君